臺灣雲林地方法院刑事判決　　　　　　　　　　　　九十一年度交簡上字第一一號
　　上　訴　人　臺灣雲林地方法院檢察署檢察官
　　被　　　告　甲○○
右列上訴人因被告過失致死案件，不服本院虎尾簡易庭九十年度虎交簡字第一六八號
中華民國九十一年二月五日第一審簡易判決（聲請簡易判決處刑案號：臺灣雲林地方
法院檢察署九十年度偵字第四九三八號）提起上訴，本院管轄第二審之合議庭判決如
左：
    主  文
上訴駁回。
    事  實
一、郭勝聰（業經判決確定）於民國九十年十月二十五日下午三時三十分許，駕駛車
    牌號碼Ｓ五─九九二七號自用小客車，沿雲林縣虎尾鎮中溪里汕尾庄內某產業道
    路，由南往北方向行駛，行經該道路旁之土地公廟前交岔路口處時，其原應注意
    汽車行進中駕駛人應注意車前狀況，隨時採取必要安全措施；又行車速度，依標
    誌或標線之規定，無標誌或標線者，在未劃設車道線或行車分向線之道路，市區
    時速不得超過三十公里，郊外時速不得超過四十公里；且汽車行駛至無號誌之交
    岔路口，應減速慢行，作隨時停車之準備，而依當時之天候晴、日間有自然光線
    、路面乾燥、無缺陷、無障礙物、視距皆良好，並無不能注意之情事，竟疏於注
    意，未留意前方及交岔路口車輛之動態，並依規定減速慢行，做隨時停車之準備
    ，仍於路口貿然以時速約五十公里之速度超速行駛，適有甲○○駕駛車牌號碼Ｓ
    Ｇ─六九七九號自用小客車搭載其妻曾英姿，由郭勝聰左方之產業道路，由西向
    東駛來而行經該路口，亦疏未注意車輛行至無號誌或號誌故障而無交通警察指揮
    之交岔路口，支線道車應暫停讓幹線道車先行，未劃分幹、支線或同為幹線道或
    支線道者，轉彎車應暫停讓直行車先行；如同為直行車或轉彎車者，左方車應讓
    右方車先行；及汽車行駛至無號誌之交岔路口，應減速慢行，作隨時停車之準備
    ，甲○○竟未暫停於該交岔路口前，讓其右方車之郭勝聰所駕車輛先行，亦未於
    該路口減速作隨時停車之準備，即貿然通過上開路口。由於郭勝聰、甲○○二人
    上述之過失，致兩車於上開交岔路口處，因煞避不及，乃由郭勝聰所駕汽車之車
    頭，正面猛力撞擊甲○○所駕車輛之右側車身，致ＳＧ─六九七九號自用小客車
    後座乘客曾英姿，因此車禍受有胸腔內出血、頭部外傷併腦出血等傷害，經送醫
    途中不治死亡。
二、案經雲林縣警察局虎尾分局報請臺灣雲林地方法院檢察署檢察官相驗而經該署檢
    察官囑託臺灣嘉義地方法院檢察署檢察官相驗後自動簽分偵查起訴。
    理  由
一、右揭事實，迭經被告甲○○於警訊、檢察官偵查及本院審理時坦白承認，核與同
    案被告郭勝聰供述之情節相符，復有道路交通事故調查報告表一紙、現場照片八
    張附卷可稽。另本件車禍被害人曾英姿因此車禍受傷而死亡，亦經臺灣嘉義地方
    法院檢察署檢察官督同檢驗員相驗屬實，製有勘驗筆錄、相驗屍體證明書、驗斷
    書在卷可憑。按汽車行駛至無號誌之交岔路口，應減速慢行，作隨時停車之準備
    ；又車輛行至無號誌或號誌故障而無交通警察指揮之交岔路口，支線道車應暫停
    讓幹線道車先行，未劃分幹、支線或同為幹線道或支線道者，轉彎車應暫停讓直
    行車先行；如同為直行車或轉彎車者，左方車應讓右方車先行，道路交通安全規
    則第九十三條第一項第四款、第一百零二條第一項第二款分別定有明文。被告甲
    ○○駕車自應注意上述道路交通安全規定。又依卷附之道路交通事故調查報告表
    所載，本件車禍當時天候晴、日間有自然光線、路面乾燥、無缺陷、無障礙物、
    視距良好等客觀環境判斷，被告甲○○並無不能注意之情事，其竟疏於注意及此
    ，並未減速慢行或暫停讓右方車先行，猶於該路口貿然前行致煞避不及，與同案
    被告郭勝聰所駕車輛發生碰撞，致被告甲○○所搭載之曾英姿因此車禍受有胸腔
    內出血、頭部外傷併腦出血等傷害不治死亡，足證被告甲○○之駕車失當行為，
    顯有過失。再同案被告郭勝聰行經上開路口，疏未減速慢行，反超速行駛，亦屬
    有過失，惟仍無從解免被告過失之責。被害人曾英姿確因本件車禍導致死亡，則
    被告甲○○過失駕車肇事行為，與被害人曾英姿之死亡結果間，自具有相當因果
    關係。是本件事證明確，被告甲○○過失致人於死之犯行，洵堪認定。
二、核被告甲○○所為，係犯刑法第二百七十六條第一項之過失致死罪。本院審酌被
    告甲○○駕車肇事致被害人曾英姿死亡，損害非輕，惟念其並無前科（有臺灣雲
    林地方法院檢察署刑案資料查註紀錄表可按），被害人曾英姿為被告甲○○之妻
    ，其受有痛失親人之苦，及肇事雙方之過失程度，且被告甲○○事後坦承犯行之
    態度等一切情狀，因認原審適用刑事訴訟法第四百四十九條第一項前段、第四百
    五十四條第二項，刑法第二百七十六條第一項、第七十四條第一款，罰金罰鍰提
    高標準條例第一條前段、第二條，逕以簡易判決量處被告有期徒刑六月，並諭知
    易科罰金之折算標準，緩刑二年，核其認事用法俱無違誤，量刑亦稱妥適。上訴
    人上訴意旨指摘同案被告郭勝聰於本件車禍是肇事主因，被告甲○○僅係肇事次
    因，且被害人曾英姿為被告甲○○之妻，對被告甲○○與同案被告郭勝聰同量處
    有期徒刑六月之刑度，顯屬過重云云，惟被告甲○○與同案被告郭勝聰行經上開
    肇事之無號誌交岔路口，同案被告郭勝聰雖有超速行駛之情形，然依其供述當時
    時速為約五十公里，並非嚴重超速，且依道路交通安全規則第一百零二條第一項
    第二款之規定，本件左方車之被告甲○○「應讓」右方車之同案被告郭勝聰先行
    ，故於本案中同案被告郭勝聰應有優先之路權，被告甲○○未減速慢行及暫停讓
    右方車先行，始應為本件車禍之肇事主因，上訴人上開指摘並非正確，是上訴人
    上訴意旨指摘原判決對於被告甲○○量刑過重而提起上訴，為無理由，應予駁回
    。
據上論斷，應依刑事訴訟法第四百五十五條之一第三項、第三百六十八條，判決如主
文。
本案經檢察官林豐正到庭執行職務。
中　　　華　　　民　　　國　　　九十一　　　年　　　五　　月　　二十　　日
                                        臺灣雲林地方法院刑事第一庭
                                            審判長法　官
                                            法　　　　官
                                            法　　　　官
附錄本案論罪科刑法條全文：
刑法第二百七十六條：
因過失致人於死者，處二年以下有期徒刑、拘役或二千元以下罰金。
從事業務之人，因業務上之過失犯前項之罪者，處五年以下有期徒刑或拘役，得併科
三千元以下罰金。
